臺灣士林地方法院交通事件裁定　　　　96年度交聲字第1328號
原處分機關　交通部公路總局臺北區監理所基隆監理站
異　議　人
即受處分人　乙○○
上列受處分人因違反道路交通管理處罰條例案件，對於交通部公
路總局臺北區監理所基隆監理站96年10月3 日所為處分（原處分
案號：基監字第裁42-C00000000號），聲明異議，本院裁定如下
：
    主  文
異議駁回。
    理  由
一、按汽車駕駛人，行經有燈光號誌管制之交岔路口闖紅燈者，
    處新臺幣1,800 元以上5,400 元以下罰鍰。並記違規點數3
    點。道路交通管理處罰條例第53條第1 項及第63條第1 項第
    3 款分別定有明文。
二、原處分意旨略以：異議人乙○○騎乘車號POU-418 號重型機
    車，於民國（下同）96年8 月29日下午4 時52分，在臺北縣
    汐止市○○路與建成路口處，經臺北縣政府警察局汐止分局
    執勤員警舉發「闖紅燈（紅燈左轉）」之違規行為，依違反
    道路交通管理處罰條例第53條第1 項之規定，處罰鍰1,800
    元，並依同條例第63條第1 項第3 款規定，記違規點數3 點
    。
三、異議意旨略以：該路段為丁字路口，沒有兩段式待轉區，故
    異議人以待轉方式騎至建成路，但卻被開紅燈左轉，從異議
    人方向看過去當時是綠燈，是否警察誤判云云。
四、經查：異議人乙○○騎乘前開重型機車於前揭時、地，行經
    有燈光號誌管制之交岔路口闖紅燈之違規事實，業據證人即
    本件舉發員警甲○○到庭證稱：「（本件交通違規是否你舉
    發？）是。當時我一個人舉發。我在大同路2 段與建成路路
    口，在建成路上，執行交通稽查執勤下午4 時至6 時。（請
    描述本件違規經過？）當時我站在庭呈現場圖上標示之位置
    ，就是在建成路上，大概距離大同路與建成路約10公尺遠的
    地方，當時建成路已經綠燈，大同路2 段已經是紅燈，異議
    人騎乘機車走大同路2 段靠右側直接橫越路口到建成路，騎
    到建成路頂多停1 秒鐘就直行走建成路。（依你當時站的位
    置是否可以看到異議人行車方向大同路口的號誌？）可以。
    我舉發時，大同路上號誌已變紅燈，建成路已變綠燈。（今
    日庭呈照片上你站的位置為何？）我站在照片上永慶不動產
    店面的騎樓下。（依現場道路路況，大同路2 段機車要到建
    成路要如何左轉？）該處沒有待轉區○○○○路2 段內側道
    路沒有禁行機車，故機車可選擇待轉或騎到內側車道直接左
    轉。（舉發當天交通、天候狀況？）車不多，天候一般晴天
    ，不可能看錯。（有無其他補充？）異議人當時寫陳情單到
    派出所，陳情單上寫他直行的大同路是紅燈，他靠過去，我
    攔停他時，異議人有問我這路口要怎麼轉，我跟他解釋，對
    向車要直行，他也不能左轉，直接轉不就可以了，我說紅燈
    就不能左轉。」等語明確（見本院96年10月24日訊問筆錄第
    2 頁至第3 頁）。且依證人於本院調查時所呈之現場圖及現
    場照片以觀，異議人騎乘系爭車輛自臺北縣汐止市○○路○
    段左轉至建成路，依證人之執勤位置確可清楚辨明該路口號
    誌燈號轉換以及車輛通過路口情形，堪認員警應不致有誤認
    之情形發生。且證人甲○○為依法執行交通勤務之警員，其
    所為舉發之執行職務行為，原則上應可推定其為正當，況依
    其前開證述內容，就事發經過為詳盡之描述，並均合於常情
    而無矛盾齟齬，且其與受處分人本不認識，並無仇怨，衡情
    應無設詞陷害受處分人之必要，是其所述內容自得援為不利
    於受處分人之認定。是以，異議人空言辯稱其於上開時、地
    騎車行經上開交岔路口時，並無闖紅燈之情事云云，要係事
    後卸責之詞，不足採信。
五、再按「機器腳踏車行駛至交岔路口，其轉彎，應依標誌或標
    線之規定行駛；無標誌或標線者，應依第102 條及下列規定
    行駛：一、內側車道設有禁行機車標誌或標線者，應依兩段
    方式進行左轉，不得由內側或其他車道左轉，道路交通安全
    規則第99條第2 項第1 款定有明文。又道路交通標誌標線號
    誌設置規則第206 條第5 款第1 目規定「圓形紅燈」之行車
    管制號誌係表示禁止車輛通行，並不得超越停止線或進入路
    口。故依異議人所行駛之大同路2 段道路內側既無禁行機車
    之規定，異議人直接由大同路2 段內側左轉至建成路即可，
    異議人因認該路口交通動線設計不良而自行採取上述其所謂
    紅燈兩段式左轉建成路之方法違反上開規定，自難認同。
六、原處分機關以本案違規事實明確，依道路交通管理處罰條例
    第53條第1 項、第63條第1 項第3 款之規定，裁處異議人罰
    鍰1800元並記違規點數3 點，於法並無不合，本件異議為無
    理由，應予駁回。
據上論斷，應依道路交通案件處理辦法第19條，裁定如主文。
中　　華　　民　　國　　96　　年　　10　　月　　31　　日
                  交通法庭法　官  汪梅芬
以上正本證明與原本無異。
如不服本裁定，應於裁定送達後5日內，向本院提出抗告狀。
                          書記官  張馨尹
中　　華　　民　　國　　96　　年　　10　　月　　31　　日
